# 请教陈老师关于“劳务外包人员是否应认定为本企业职工”的相关问题

提问人：天 @@ 时间 ：2022-10-28 15:22:17
看了一下合同条款，还是不太能够清楚判断。麻烦陈老师帮忙看一下是否应该列为职工薪酬核算。谢谢！
合同名称 ：劳务外包。
合同条款摘录如下：
1 、甲乙双方约定，甲方把岗位发包给乙方【劳务公司】，由乙方根据甲方的实际需求及本协议约定，向甲方提供服务，具体服务需求详见甲乙双方另行确认的附件一《项目需求单》。（载明项目内容、地点、起止时间、以及项目上需要的岗位或工种、人数及其他相关要求）。
2 、属于乙方雇员，由乙方直接管理。乙方服务人员的薪酬、保险费、福利待遇等的缴纳或发放均由乙方负责。乙方应当监督督促乙方服务人员遵守相关规章制度，对违反规章制度应受处罚的服务人员，应由乙方进行处罚。
3 、甲方有权现场管理乙方的服务人员，并有权对乙方服务人员进行岗位技能培训、安全教育培训、甲方的管理体系、质量体系等管理培训以及相关的考核。

回答人：chenyiwei
此问题的关键是乙方是否就劳务人员在甲方所提供的服务本身承担主要责任，包括但不限于以下事项：
1 、合同中对工作内容、工作量的约定是否足够详细和具体，还是由甲方现场指派工作；
2 、对劳务人员的日常管理、考核等是否由甲方负责，乙方是否在现场派驻人员进行管理；如果乙方派驻人员的，则派驻人员的具体权限包括哪些；
3 、合同的约定更注重需派驻的人数以及个人资质、能力、派驻时间要求，还是更关注对需完成的工作内容、数量的约定；
4 、对劳务人员进行所需技能培训由谁负责；
5 、乙方是否按人数、派驻时长等因素，获取相对固定的收益。